# 请教陈版主：有没有关于权益卡与对方权益卡互换的 IFRS 会计处理文件？

提问人：xujilin 时间：2019-07-22 17:18:01
有没有关于权益卡与对方权益卡互换的 IFRS 会计处理文件？

回答人：chenyiwei
请说明具体的交易背景、目的、业务模式和过程？

提问人：xujilin 时间：2019-07-23 08:44:44
比如，一家大型超市以超市购物卡 100 万与优酷公司的优酷视频卡 100 万进行互换，大型超市主要目的把视频卡嵌入其他产品中一起打包销售，促进销售。优酷公司可能发给员工，作为福利的。那么何时确认购物卡收入，有相关的 IFRS条文吗？

回答人：chenyiwei
购物卡、视频卡都属于预收预付款项（合同负债），还是应当实际消耗时确认。